臺灣宜蘭地方法院刑事判決
110年度交訴字第49號
公  訴  人  臺灣宜蘭地方檢察署檢察官
被      告  游憶秋


上列被告因公共危險等案件，經檢察官葉怡材提起公訴（110年
度偵緝字第271號），被告於本院準備程序中就被訴事實均為有
罪之陳述，經告知被告簡式審判程序之旨，並聽取檢察官及被告
之意見後，經本院合議庭裁定依簡式審判程序審理，並判決如下
：
    主  文
游憶秋犯駕駛動力交通工具發生交通事故，致人傷害而逃逸罪，
處有期徒刑陸月，如易科罰金，以新臺幣壹仟元折算壹日。緩刑
貳年。
其餘被訴犯過失傷害部分公訴不受理。
    事  實
一、游憶秋於民國109年9月29日5時30分許，駕駛車牌號碼00-00
    00號自用小客車，沿宜蘭縣羅東鎮興東南路由南向北方向行
    駛，欲左轉中山西街時，本應注意汽車行經劃設分向限制線
    之無號誌交岔路口欲轉彎時，應禮讓對向來車先行，且不得
    跨越分向限制線逆向切入來車車道行駛，而當時並無不能注
    意之情事，竟疏未注意而貿然跨越分向限制線逆向斜穿左轉
    彎，適有賴錫仁騎車牌號碼000-000號機車沿興東南路由北
    向南方向行經上揭交岔路口時，應注意行經無號誌之交岔路
    口時，應減速慢行，作隨時停車之準備，亦疏未注意前揭規
    定，致兩車發生碰撞，賴錫仁因此受有左小腿挫傷、右踝部
    挫傷、右足部挫傷及右手部挫傷等傷害（過失傷害部分業經
    撤回告訴，詳後述之）。詎游憶秋知悉其駕駛車輛肇事致人
    受傷，竟基於肇事逃逸之犯意，未報警處理或留在現場採取
    必要之救護措施或呼叫救護車，即逕自駕車逃逸。嗣經賴錫
    仁報警處理後，始循線查悉上情。
二、案經賴錫仁訴由宜蘭縣政府警察局羅東分局報告臺灣宜蘭地
    方檢察署檢察官偵查起訴。
    理  由
一、上揭犯罪事實，業據被告游憶秋於檢察官偵訊及本院審理時
    均坦承認罪，並經證人即告訴人賴錫仁於警詢及偵查中指述
    綦詳，並有道路交通事故現場圖、道路交通事故調查報告表
    （一）、道路交通事故調查報告表（二）各1份、監視器錄
    影畫面翻拍照片及現場照片共34張等在卷足稽。又告訴人確
    因本件車禍事故受有左小腿挫傷、右踝部挫傷、右足部挫傷
    及右手部挫傷等傷害，亦有醫療財團法人羅許基金會羅東博
    愛醫院診斷證明書1份（見警卷第6頁）附卷可按，是被告之
    自白核與事實相符，已經可以採信。
二、綜上，本案事證明確，被告所為前開肇事致人傷害逃逸犯行
    堪以認定，應予依法論科。
三、論罪科刑：
（一）按行為後法律有變更者，適用行為時之法律，但行為後之
      法律有利於行為人者，適用最有利於行為人之法律，刑法
      第2條第1項定有明文。查被告行為後，刑法第185條之4條
      文已有修正，並經總統於110年5月28日以華總一義字第11
      000050241號令公布，於110年5月30日生效。修正前刑法
      第185條之4規定：「駕駛動力交通工具肇事，致人死傷而
      逃逸者，處1年以上7年以下有期徒刑」，修正後則規定：
      「駕駛動力交通工具發生交通事故，致人傷害而逃逸者，
      處6月以上5年以下有期徒刑；致人於死或重傷而逃逸者，
      處1年以上7年以下有期徒刑。犯前項之罪，駕駛人於發生
      交通事故致人死傷係無過失者，減輕或免除其刑」，依修
      正前規定，不分行為人之犯罪情節輕重，其法定刑一律為
      「1年以上7年以下有期徒刑」；修正後則按行為人（駕駛
      人）對法益侵害之程度，如行為人（駕駛人）致人傷害而
      逃逸者「處6月以上5年以下有期徒刑」，若致人於死或重
      傷而逃逸者「處1年以上7年以下有期徒刑」；且行為人（
      駕駛人）於發生交通事故致人死傷係無過失者，則可減輕
      或免除其刑。經查，被告駕駛前開自用小客車，因前述過
      失肇致本件交通事故，使告訴人受有上開傷害後而逃逸之
      行為，於刑法第185條之4修正前、後均構成犯罪，且係該
      當於修正後刑法第185條之4第1項前段之駕駛動力交通工
      具發生交通事故，致人傷害而逃逸罪。是經比較新舊法結
      果，以修正後刑法第185條之4第1項之規定較有利於被告
      ，依刑法第2條第1項但書規定，應適用修正後之刑法第18
      5條之4第1項之規定論處。
（二）核被告所為，係犯修正後刑法第185條之4第1項前段之駕
      駛動力交通工具發生交通事故致人傷害而逃逸罪。爰審酌
      被告因前揭所述之過失行為，致生本件車禍，導致告訴人
      受有前述傷害，且於肇事後駕車逃逸而可能造成損害範圍
      擴大，是其所為實值非難，兼衡被告之犯罪動機、手段、
      情節、所生危害程度，告訴人亦有前揭所述之過失及其所
      受傷勢情形，被告於本院審理時業與告訴人達成和解，有
      和解書1份（見本院卷第73頁）在卷可稽，兼衡被告坦承
      犯行之犯後態度及其自述為高中畢業之智識程度、未婚，
      目前在清潔公司擔任清潔工，家庭經濟狀況小康等一切情
      狀，量處如主文所示之刑，並諭知易科罰金之折算標準。
（三）又查，被告前無因故意犯罪而受有期徒刑以上刑之宣告之
      情形，有臺灣高等法院被告前案紀錄表1份在卷可憑，其
      所為本件犯行固應責難，然其因事發後一時失慮，偶罹刑
      典，犯後悔悟犯行，且已與告訴人成立和解並賠償部分款
      項等情，業如前述，諒其經此偵、審訴訟程序，應知所警
      惕，當無再犯之虞，本院審酌上情，認所宣告之刑以暫不
      執行為適當，併予宣告緩刑2年，用啟自新。
四、公訴不受理部分：
（一）公訴意旨另略以：被告於犯罪事實所載之時、地駕駛車牌
      號碼00-0000號自用小客車欲左轉時，本應注意汽車行經
      劃設分向限制線之無號誌交岔路口欲轉彎時，應禮讓對向
      來車先行，且不得跨越分向限制線逆向切入來車車道行駛
      ，而當時並無不能注意之情事，竟疏未注意而貿然跨越分
      向限制線逆向斜穿左轉彎，不慎與告訴人賴錫仁所騎車牌
      號碼000-000號機車發生碰撞，致告訴人受有左小腿挫傷
      、右踝部挫傷、右足部挫傷及右手部挫傷等傷害，因認被
      告此部分涉犯刑法第284條前段之過失傷害罪等語。
（二）按告訴乃論之罪，告訴人於第一審辯論終結前得撤回其告
      訴；告訴經撤回者，法院應諭知不受理之判決，刑事訴訟
      法第238條第1項、第303條第3款分別定有明文。
（三）經查，本件告訴人告訴被告過失傷害部分，公訴意旨認被
      告所為係犯刑法第284條前段之過失傷害罪嫌，依同法第2
      87條前段之規定，須告訴乃論。茲因被告與告訴人於本院
      審理時達成和解，告訴人並具狀撤回本件告訴等情，有和
      解書及刑事撤回告訴狀各1份（見本院卷第73頁、第99頁)
      在卷可稽。揆諸上開法條規定，就被告被訴過失傷害罪部
      分，為諭知不受理之判決。
據上論斷，應依刑事訴訟法第273條之1第1項、第299條第1項前
段、第303條第3款，判決如主文。
本案經檢察官劉憲英到庭執行職務。
中　　華　　民　　國　　111 　年　　1 　　月　　27　　日
                      刑事第三庭法  官  許乃文
以上正本證明與原本無異。
如不服本判決應於收受送達後20日內向本院提出上訴書狀，並應
敘述具體理由；其未敘述上訴理由者，應於上訴期間屆滿後20日
內向本院補提理由書（均須按他造當事人之人數附繕本）「切勿
逕送上級法院」。告訴人或被害人如對於本判決不服者，應具備
理由請求檢察官上訴，其上訴期間之計算係以檢察官收受判決正
本之日期為準。
                                書記官  葉瑩庭
中　　華　　民　　國　　111 　年　　1 　　月　　27　　日
附錄本案論罪科刑所用法條：
修正後刑法第185條之4：
駕駛動力交通工具發生交通事故，致人傷害而逃逸者，處六月以
上五年以下有期徒刑；致人於死或重傷而逃逸者，處一年以上七
年以下有期徒刑。
犯前項之罪，駕駛人於發生交通事故致人死傷係無過失者，減輕
或免除其刑。